# 期初合并报表编制求助。

提问人：xiyihazi 时间：2015-06-09 15:49:28
各位同仁们好！由于本人学艺不精，在工作中遇到了如下问题，抓耳挠腮不知如何是好，现诚心向各位同仁求助 遇到一个经责审计，主人公的任期为X4年 3 月——X5年 3 月。该公司(A)成立后分别于X5年 1 月和 3 月，通过同一控制下的合并取得A1/A2两个子公司，子公司成立于以前年度。 问题如下： 1.在X4年 3 月是否编制模拟合并报表？ 2.如果编制合并报表应该怎么编呢？

回答人：chenyiwei
应当根据该审计的目的来确定。既然是经济责任审计，则应关注审计对象的经济责任履行情况，因此审计内容应当以审计对象职权范围内的事项为前提。如果这两家被收购的子公司在收购前并不是审计对象负责其经营管理的，则按照法定报表的编制要求追溯调整前期合并报表，反而不利于反映审计对象的经济责任履行情况。当然如果采用特殊编制基础的报表，则需在附注中明确披露其编制基础，包括采用该编制基础的目的和主要考虑。